【裁判字號】    89,易,3192
【裁判日期】    900220
【裁判案由】    贓物
【裁判全文】
臺灣桃園地方法院刑事判決                        八十九年度易字第三一九二號
    公訴人  臺灣桃園地方法院檢察署檢察官
    被  告  甲○○
右列被告因收受贓物案件，經檢察官提起公訴（八十九年度偵字第一八一三四號），
本院判決如左：
    主  文
甲○○收受贓物，有拘役伍拾日，如易科罰金，以參佰元折算壹日。
    事  實
一、甲○○明知綽號「耀慶」之不詳真實姓名年籍男子，於民國八十九年十一月二十
    三日七時許，在桃園縣桃園市○○路四十八巷內，借其騎用之車牌號碼：ＶＬＧ
    －六九七號輕型機車係來源不明之贓物（乙○○所有於八十九年十一月十五日二
    十一時許，在桃園縣大園鄉○○村○○○路中正橋旁遭竊）竟加以收受，供己上
    班代步使用，嗣於同日上午七時三十分許，甲○○欲由上開處機騎乘借得之贓車
    返回同縣大園鄉之住所時，為警查獲。
二、案經桃園縣警察局桃園分局報告臺灣桃園地方法院檢察署檢察官偵查起訴。
    理  由
一、訊據被告甲○○對於右揭時地騎乘車牌號碼：ＶＬＧ－六九七號輕型機車為警查
    獲之事實直承不諱，惟否認有任何犯行，辯稱：該部機車係一名於網路上結交綽
    號「耀慶」之朋友借其使用，不知是他人失竊之贓車云云。經查：車牌號碼：Ｖ
    ＬＧ－六九七號輕型機車係乙○○所有，於八十九年十一月十五日二十一時許，
    在桃園縣大園鄉○○村○○○路橋旁遭竊之事實，業據被害人乙○○於警訊時指
    訴綦詳，並有車輛竊盜、車牌失竊個別查詢報表及贓物領據附卷可稽。足徵，上
    述機車確係他人失竊之贓物無訛。又查：依上述贓物領據所載可知機車現值新臺
    幣（下同）參萬元，可謂價值不菲，而被告復自承與綽號「耀慶」之男子僅係網
    路上結識之網友，另徵諸被告尚且無法道出綽號「耀慶」男子之真實姓名之情，
    足見，二人之交誼應非熟稔。從而，上述機車如係綽號「耀慶」男子所有，衡情
    應無輕易出借頗具價值之機車予相識不深之被告之理，其中蹊蹺被告應能略知一
    二。不僅如此，被告於本院審理時復供稱：因家住大園，工作地點則位於桃園市
    ，故借來上班代步之用等語。故依被告借車之目的以觀，其借車之期間勢必持續
    相當之時日，竟未向綽號「耀慶」之男子索取行車執照，以備查驗，其情亦有悖
    於常理。是被告所辯不知是他人失竊之贓車云云，應屬飾詞卸責，其有贓物之認
    識，至為灼然，事證已明，被告右開收受贓物犯行，堪以認定。
二、核被告所為係犯刑法第三百四十九條第一項之收受贓物罪。爰審酌被告犯罪之動
    機、目的、犯人之生活狀況、品行、智識程度、犯罪所生之危險或損害、犯罪後
    猶多矯飾之態度等一切情狀，量處如主文所示之刑。末按被告行為後，刑法第四
    十一條於九十年一月十日經修正公布，並於同年月十二日生效，易科罰金之適用
    範圍擴大為最重本刑五年以下有期徒刑之罪，並明定併合處罰之數罪，如各罪均
    得易科罰金者，其應執行之刑逾六月時，亦得適用之，比較新舊法之結果，裁判
    時即修正後之刑法第四十一條對被告並無不利，爰依刑法第二條第一項前段規定
    適用裁判時之法律，就被告所宣告之刑，諭知易科罰金之折算標準。
據上論斷，應依刑事訴訟法第二百九十九條第一項前段、刑法第三百四十九條第一項
、第二條第一項前段、第四十一條第一項前段、罰金罰鍰提高標準條例第一條前段、
第二條，判決如主文。
本案經檢察官廖江憲到庭執行職務
中      華      民      國      九十      年      二      月    二十    日
                                  臺灣桃園地方法院刑事第二庭
                                          法  官  江振義
右正本證明與原本無異。
如不服本判決，應於判決送達後十日內向本院提出上訴狀( 應附繕本 )，上訴於
臺灣高等法院。
                                          書記官  李劍龍
中      華       民      國     九十      年      三      月    五      日
附論罪科刑依據之法條：
刑法第三百四十九條第一項：
收受贓物者，處三年以下有期徒刑、拘役或五百元以下罰金。


司法院資訊處製作；財團法人民間司法改革基金會備份。
